臺灣臺北地方法院民事簡易判決
110年度北簡字第20504號
原      告  蘇添輝  
被      告  謝文哲  

上列當事人間損害賠償事件，原告就本院110年度審交簡字第152
號過失傷害刑事案件提起附帶民事訴訟（110年度審交簡附民字
第30號），經刑事庭移送前來，本院於民國111年1月20日言詞辯
論終結，判決如下：
    主      文
被告應給付原告新臺幣203,260元，及自民國110年4月24日起至
清償日止，按年息5%計算之利息。
原告其餘之訴駁回。
訴訟費用新臺幣2,760元，由被告負擔新臺幣1,500元，餘由原告
負擔。
本判決原告勝訴部分得假執行。但被告如以新臺幣203,260元為
原告預供擔保後，得免為假執行。
原告其餘假執行之聲請駁回。
    事實及理由
一、原告主張：被告於民國109年8月26日6時6分許，駕駛車牌號
    碼0000-00自用小客車（下稱肇事車輛），沿臺北市中正區
    中山北路1段由南向北直行於第1車道，行經中山北路1段與
    北平東路口前，適有原告駕駛、所有，車牌號碼000-0000營
    業用小客車（下稱系爭車輛）同向同車道在前行駛至上開路
    口停等左轉號誌，詎被告因駕駛執照已遭吊扣仍駕駛汽車上
    路，且未注意車前狀況之過失，致肇事車輛車頭追撞系爭車
    輛後車尾，原告因而受有頸部肌肉及肌腱拉傷、胸部挫傷之
    傷害。為此依民法第侵權行為法律關係請求被告賠償新臺幣
    （下同）333,000元，項目如下：㈠急診費用600元；㈡營業損
    失75,000元；㈢汽車修理費用250,000元；㈣瓦斯車廠裝配費
    用7,400元等語。並聲明：㈠被告應給付原告333,000元，及
    自起訴狀繕本送達翌日起至清償日止，按年息5%計算之利息
    。㈡願供擔保請准宣告假執行。
二、被告則以：對急診費用、營業損失部分均不爭執，但修車費
    用部分過高，且應扣除折舊部分等語，資為抗辯。並聲明：
    原告之訴駁回。
三、本院之判斷：
　㈠按因故意或過失，不法侵害他人之權利者，負損害賠償責任
    ；汽車、機車或其他非依軌道行駛之動力車輛，在使用中加
    損害於他人者，駕駛人應賠償因此所生之損害，民法第184
    條第1項前段、第191條之2前段分別定有明文。次按汽車駕
    駛執照為駕駛汽車之許可憑證，由駕駛人向公路監理機關申
    請登記，考驗及格後發給之；汽車駕駛人經考驗及格，未領
    取駕駛執照前，不得駕駛汽車，道路交通安全規則第50條第
    1項定有明文。又按汽機車駕照為駕駛汽機車之許可憑證，
    乃駕照經吊扣、吊銷或註銷，其處分期間即無許可駕駛汽、
    機車之憑證，自不得駕駛汽、機車，故於駕照吊扣、吊銷或
    註銷期間駕車，無駕駛許可憑證，自應認係無照駕駛（最高
    法院91年度台上字第5274號判決意旨參照）。原告主張之前
    揭事實，業據其提出臺灣臺北地方檢察署檢察官110年度偵
    字第2005號起訴書、行照、當事人登記聯單、報案三聯單、
    診斷證明書、車損照片等件為證，並經本院依職權調閱臺北
    市政府警察局交通警察大隊110年9月30日北市警交大事字第
    1103035979號函附道路交通事故初步分析研判表、現場圖、
    補充資料表、調查紀錄表、當事人酒精測定紀錄表、當事人
    登記聯單、事故現場及車損照片等件（見本院卷第27至49頁
    ）在卷可憑；又被告所涉過失傷害罪嫌，業經臺灣臺北地方
    檢察署檢察官提起公訴，並經本院刑事庭以110年度審交簡
    字第152號刑事簡易判決判處：謝文哲汽車駕駛人，無駕駛
    執照駕車，而犯過失傷害罪，處有期徒刑3月，如易科罰金
    ，以新臺幣1,000元折算1日，有該起訴書、刑事判決可佐，
    則原告主張被告應負侵權行為損害賠償責任，應屬有據。
　㈡茲就原告得請求之損害賠償金額，分述如下：
　1.急診費用部分：
　　原告主張其於急診治療費600元，有診斷證明書、費用收據
    等件在卷可憑（見交附民卷第27、29頁），且為被告所不爭
    執，此部分請求自屬有據。
　2.營業損失部分：
    原告主張其擔任計程車駕駛員，平均日薪2,500元，因車禍1
    個月休養，受有工作損失75,000元（=2,500元×30日），有
    新北市個人計程車駕駛員職業工會函在卷可憑（見本院卷第
    91頁），且為被告所不爭執，此部分請求自屬有據。
　3.汽車修理費用、瓦斯燃料設備裝修費用部分：
　⑴原告主張其汽車修理費用為250,000元（估價單記載零件144,
    700元、鈑金97,400元、烤漆21,600元，加計總額原為263,7
    00元，車廠予以折扣優惠僅收取250,000元，按折扣比例計
    算，原告實際支出零件135,000元、鈑金90,000元、烤漆20,
    000元），並提出估價單等件為證（見交附民卷第15至19頁
    ）。按不法毀損他人之物者，被害人得請求賠償其物因毀損
    所減少之價額，民法第196條定有明文。依民法第196條請求
    賠償物被毀損所減少之價額，得以修復費用為估定之標準，
    但以必要者為限（例如︰修理材料以新品換舊品，應予折舊
    ，最高法院77年度第9次會議決議）。依行政院公布之固定
    資產耐用年數表及固定資產折舊率表，運輸業用客車之耐用
    年數為4年，依定率遞減法每年應折舊438/1000，但最後折
    舊總和不得超過該資產成本之9/10。查系爭車輛於105年5月
    出廠，有行照可憑（見本院卷第89頁），迄至本件車禍發生
    時即109年8月26日，系爭車輛使用已逾耐用年限，依上所述
    ，扣除折舊後之零件費用為13,500元【＝135,000元×（1-9/1
    0）】。另外加計鈑金90,000元、烤漆20,000元，則原告得
    請求之必要修理費用為123,500元（＝13,500元+90,000元＋20
    ,000元），逾此範圍之請求，則屬無據。
　⑵原告主張系爭車輛為瓦斯燃料車，置於車尾瓦斯燃料設備因
    事故受損，因而支出裝修費用7,400元（瓦斯桶支架、接頭
    高壓管、配線材料共3,600元、工資3,800元），並提出交修
    單為證（見交附民卷第25頁）。依前所述，系爭車輛使用已
    逾耐用年限，上開瓦斯燃料設備材料扣除折舊後之材料費用
    為360元【＝3,600元×（1-9/10）】。另外加計工資3,800元
    ，則原告得請求之必要修理費用為4,160元（＝360元+3,800
    元），逾此範圍之請求則屬無據。
　4.依上，原告得請求損害賠償數額為203,260元（＝600元+75,0
    00元+123,500元+4,160元）。 
四、綜上，原告依侵權行為損害賠償之法律關係，請求被告給付
    203,260元，及自起訴狀繕本送達翌日即110年4月24日（見
    交附民卷第33頁）起至清償日止，按年息5%計算之利息，為
    有理由，應予准許。逾此範圍之請求，則無理由，應予駁回
    。
五、本件原告勝訴部分係適用簡易程序所為被告敗訴之判決，依
    民事訴訟法第389條第1項第3款規定，應依職權宣告假執行
    ；併依同法第392條第2項，依聲請宣告被告如預供擔保，得
    免為假執行。至原告就敗訴部分所為假執行之聲請，因訴之
    駁回而失所依據，併予駁回。
六、本件事證已臻明確，兩造其餘攻擊防禦方法及所舉證據，核
    與本件判決結果不生影響，爰不再逐一論列。
七、訴訟費用負擔之依據：民事訴訟法第79條。依職權確定訴訟
    費用額2,760元（第一審裁判費），其中1,500元由被告負擔
    ，餘由原告負擔。
中　　華　　民　　國　　111 　年　　3 　　月　　11　　日
                  臺北簡易庭  法  官　張瓊華
以上正本係照原本作成。
如不服本判決，應於判決送達後20日內向本庭（臺北市中正區重
慶南路1段126巷1號）提出上訴狀。如委任律師提起上訴者，應
一併繳納上訴審裁判費。
中　　華　　民　　國　　111 　年　　3 　　月　　11　　日
                              書記官  賴敏慧